# 2014 年 7 月新准则会计报表格式-CAS30指南

提问人：心海拂清风 时间：2014-08-15 13:10:17
这个怎么和注会教材 2014 版的不一样呢？求解！难道他们不是一群人在编写么？谢谢！

回答人：chenyiwei
应用指南在 7 月底才最终定稿，CPA教材要早得多。实际操作中当然以准则指南为准。

提问人：若莲 时间：2014-08-29 09:31:00
谢谢你，请问“其他综合收益”既要在利润表中列报，又要在资产负债表中列报？？？

回答人：chenyiwei
利润表中列报发生额，资产负债表中列报余额。附注中披露其他综合收益各明细项目的期初期末余额和本期发生额的详细情况，即余额调节表。

提问人：xdinah 时间：2014-09-26 15:44:52
请教陈老师及各位： 根据指南， 1 、递延收益也单列了，原来报表作为其他非流动负债披露? 2、其他综合收益作为一个单独会计科目，相应的核算内容要从资本公积重分类转出？ 3 、外币报表折算差异是一个合并报表产生的科目，也不单列了，在合并时计入其他综合收益？

回答人：chenyiwei
你的这三点理解均是正确的。

提问人：jiangfang2014 时间：2014-10-30 17:11:54
有具体实施时间表吗？利润表、资产负债表都有变化，现金流量表没有变化哈

回答人：chenyiwei
上市公司从三季报开始就要用新的格式了。